臺灣板橋地方法院刑事判決　　　　　　 96年度簡上字第186號
公　訴　人　臺灣板橋地方法院檢察署檢察官
上　訴　人　乙○○
即　被　告
上列上訴人即被告因違反著作權法案件，不服本院中華民國95年
12月29日95年度簡字第7827號第一審判決（聲請簡易判決處刑案
號：95年度偵字第25384 號），提起上訴，本院管轄之第二審合
議庭判決如下：
    主      文
上訴駁回。
乙○○緩刑貳年。
    事      實
一、乙○○明知如附表所示之「新世紀福音戰士」等視聽著作，
    分別係臺灣專屬授權人普威爾國際股份有限公司（下稱普威
    爾公司）及木棉花國際股份有限公司（下稱木棉花公司）等
    享有在臺發行權、重製權及出租權等著作財產權之專有權利
    ，為受我國著作權法保護之著作物，非經前揭擁有著作財產
    權公司之同意或授權，不得擅自重製及散布該等著作，竟基
    於意圖銷售而重製於光碟並予散布之犯意，先於民國95年6
    月間，在臺北縣板橋市南雅夜市以每片新臺幣50至60元之價
    格購買上開違法重製之盜版光碟後，在其位於臺北縣板橋市
    ○○街20巷17之3 號住處內，再以其所有之電腦內建燒錄機
    、空白光碟片為工具，連續擅自重製上開視聽影音著作後，
    即自同年9 月上旬起，利用其上址住處之電腦連結網路，在
    雅虎奇摩拍賣網站以帳號「loverdisker 」刊登販賣上開盜
    版光碟之訊息，以每片盜版光碟100 元之價格，供不特定人
    下標選定所欲購買之盜版光碟後，再與其所留之「loverdis
    ker @yahoo.com.tw 」電子信箱聯絡，迨買受人將貨款匯入
    乙○○之玉山商業銀行板橋簡易分行帳號0000000000000 號
    帳戶內後，乙○○遂以郵局掛號方式，將上開盜版光碟寄至
    買受人指定之處所，先後以此方式反覆重製、散布侵害著作
    權之盜版光碟，銷售約三套上開著作，獲利約五千元，而侵
    害木棉花公司及普威爾公司之著作財產權。嗣於95年10 月
    31日13時50分許經警持搜索票在上址查獲，並扣得如附表一
    所示之盜版光碟81片及乙○○所有供其重製及散布盜版光碟
    犯罪所用之電腦主機1 臺（含內建燒錄機1 臺、光碟機1 臺
    及電源線1 條）、空白光碟31片、棉套1 包、信封袋1 批、
    郵寄包裹2 包、交易紀錄（含掛號執據）1 批等物，而查悉
    上情。
二、案經普威爾公司、木棉花公司訴由內政部警政署保安警察第
    二總隊第一大隊第二中隊移送臺灣板橋地方法院檢察署檢察
    官偵查後聲請簡易判決處刑。
    理      由
一、上揭事實，業據被告乙○○於警詢、偵訊及本院審理時皆坦
    承不諱，核與告訴人普威爾公司代理人丙○○於警詢時、木
    棉花公司代理人甲○○於警詢及偵訊時之指訴情節相符。並
    有附表一所示之盜版光碟共81片、雅虎奇摩拍賣網站列印網
    頁資料7 紙、雅虎奇摩拍賣帳號查詢單1 紙、玉山銀行板新
    簡易型分行帳號0000000000000 號帳戶之存摺封面及內頁交
    易往來明細資料影本4 紙、臺灣固網股份有限公司函所附Ｉ
    Ｐ使用者資料1 紙、玉山銀行板新簡易分行函所附被告之基
    本資料影本1 份、現場查獲及扣押物品照片9 張、普威爾公
　　司營利事業登記證1 紙、鑑識證明書3 紙、原產地證明、作
  　品目錄、授權證及行政院新聞局錄影節目審查合格證明書等
    件附卷可稽。及如附表二所示之被告所有供犯罪使用之物扣
    案可資佐證。本案事證明確，被告犯行堪以認定。
二、核被告乙○○所為，係違反著作權法第91條第3 項、第2 項
    意圖銷售擅自以重製光碟片之方法侵害他人之著作財產權及
    同法第91條之1 第3 項、第2 項散布重製光碟罪。被告散布
    重製物之低度行為，為重製之高度行為所吸收，不另論罪（
    最高法院84年度臺上字第4062號判決意旨參照）。查被告之
    行為，雖跨越刑法修正施行之95年7 月1 日，然刑事法若干
    犯罪行為態樣，本質上原具有反覆、延續實行之特徵，立法
    時既予特別歸類，定為犯罪構成要件之行為要素，則行為人
    基於概括之犯意，在密切接近之一定時、地持續實行之複次
    行為，倘依社會通念，於客觀上認為符合一個反覆、延續性
    之行為觀念者，於刑法評價上，即應僅成立一罪。學理上所
    稱「集合犯」之職業性、營業性或收集性等具有重複特質之
    犯罪均屬之，例如經營、從事業務、收集、販賣、製造、散
    布等行為概念者是（最高法院95年度臺上字第1079號判決意
    旨參照）。故被告意圖銷售而擅自重製光碟並進而「販賣」
    散布該盜版光碟之行為，應僅成立「集合犯」之一罪。而被
    告上開販賣盜版光碟之犯行，應適用行為終了時之法律，是
    本件並不生新舊法比較之問題，聲請簡易判決處刑意旨認為
    被告先後多次犯行，時間緊接，所犯均係構成要件相同之罪
    ，係基於概括犯意反覆為之，應依修正前刑法連續犯之規定
    論處，容有未洽，併此敘明。
三、原審因依現存之證據，已足認定被告犯罪，經檢察官之聲請
    ，不經通常審判程序，逕以簡易判決處刑，依著作權法第91
    條第3 項、第2 項、第91條之1 第3 項、第2 項，刑法第11
    條、第41條第1 項前段之規定，量處被告有期徒刑6 月，並
    諭知易科罰金之折算標準，及依著作權法第98條規定諭知扣
    案之如附表一、二所示之物均沒收，認事用法均無違誤，量
    刑亦屬妥適。被告上訴雖稱已與告訴人達成和解，原判決量
    刑過重云云，惟按關於刑之量定，係實體法上賦予法院得為
    自由裁量之事項，倘其未有逾越法律所規定之範圍，或濫用
    其權限，即不得任意指摘為違法，被告雖就原審法院適法範
    圍裁量權之行使為爭執，惟原審量定刑期，已審酌被告各種
    犯罪情狀，並無失出，是被告稱原審量刑過重，請求改判云
    云，為無理由，應予駁回。惟查，被告前未曾受有期徒刑以
    上刑之宣告，此有臺灣高等法院被告全國前案紀錄表附卷可
    稽。其因一時失慮，偶罹刑典，且已與告訴人達成和解，履
    行賠償14萬元債務，有侵害著作權和解契約書1 紙附卷可稽
    ，並經告訴人於96年1 月8 日具狀向原審表示請求法院給予
    被告緩刑以勵其自新改過，益見告訴人已願原諒被告，則被
    告經本次罪刑之宣告後，應知所警惕，而無再犯之虞，本院
    認所宣告之刑以暫不執行為適當，爰依刑法第74條第1 項第
    1 款規定，併予宣告緩刑2 年，以啟自新。
據上論斷，應依刑事訴訟法第455 條之1 第1 項、第3 項、第36
8 條，刑法第74條第1 項第1 款，判決如主文。
本案經檢察官鄧媛到庭執行職務。
中　　華　　民　　國　　96　　年　　4 　　月　　13　　日
                  刑事第十二庭  審判長法　官　徐蘭萍
                                  　　法  官　林漢強
                                      法  官　林淑婷
以上正本證明與原本無異。
本判決不得上訴。
　                                    書記官　林金良
中　　華　　民　　國　　96　　年　　4 　　月　　13　　日
附錄本案論罪科刑法條全文法條：
著作權法第91條
擅自以重製之方法侵害他人之著作財產權者，處3 年以下有期徒
刑、拘役，或科或併科新臺幣75萬元以下罰金。
意圖銷售或出租而擅自以重製之方法侵害他人之著作財產權者，
處6 月以上五年以下有期徒刑，得併科新臺幣20萬元以上2 百萬
元以下罰金。
以重製於光碟之方法犯前項之罪者，處6 月以上5 年以下有期徒
刑，得併科新臺幣50萬元以上5 百萬元以下罰金。
著作僅供個人參考或合理使用者，不構成著作權侵害。
著作權法第91條之1
擅自以移轉所有權之方法散布著作原件或其重製物而侵害他人之
著作財產權者，處3 年以下有期徒刑、拘役，或科或併科新臺幣
五十萬元以下罰金。
明知係侵害著作財產權之重製物而散布或意圖散布而公開陳列或
持有者，處3 年以下有期徒刑，得併科新臺幣7 萬元以上75萬元
以下罰金。
犯前項之罪，其重製物為光碟者，處6 月以上3 年以下有期徒刑
，得併科新臺幣20萬元以上2 百萬元以下罰金。但違反第87條第
4 款規定輸入之光碟，不在此限。
犯前二項之罪，經供出其物品來源，因而破獲者，得減輕其刑。
附表一：
 ┌───┬────────────┬─────┬────┐
 │編號  │著作物名稱              │著作財產權│扣案數量│
 │      │                        │人（即被授│（片）  │
 │      │                        │權人）    │        │
 ├───┼────────────┼─────┼────┤
 │一    │鋼之鍊金術師 - 香巴拉的 │普威爾公司│    1   │
 │      │征服者DVD               │          │        │
 ├───┼────────────┼─────┼────┤
 │二    │新世紀福音戰士DVD       │同上      │    8   │
 ├───┼────────────┼─────┼────┤
 │三    │辣妹當家DVD             │木棉花公司│    5   │
 ├───┼────────────┼─────┼────┤
 │四    │辣妹當家VCD             │同上      │   26   │
 ├───┼────────────┼─────┼────┤
 │五    │一騎當千VCD             │同上      │    6   │
 ├───┼────────────┼─────┼────┤
 │六    │天上天下VCD             │同上      │    9   │
 ├───┼────────────┼─────┼────┤
 │七    │聖鬥士星矢TV板-海皇篇DVD│同上      │    6   │
 ├───┼────────────┼─────┼────┤
 │八    │聖鬥士星矢-冥王12宮篇DVD│同上      │    6   │
 ├───┼────────────┼─────┼────┤
 │九    │足球小將翼DVD           │同上      │    3   │
 ├───┼────────────┼─────┼────┤
 │十    │足球小將翼DVD           │同上      │    3   │
 ├───┼────────────┼─────┼────┤
 │十一  │七武士DVD               │同上      │    2   │
 ├───┼────────────┼─────┼────┤
 │十二  │武器種族傳說DVD         │同上      │    6   │
 ├───┼────────────┼─────┼────┤
 │共計  │                        │          │   81   │
 └───┴────────────┴─────┴────┘
 附表二：
┌──┬───────────┬───────┬────┐
│編號│物品名稱              │所有人        │數量    │
├──┼───────────┼───────┼────┤
│ 一 │電腦主機（含內建燒錄機│乙○○        │1 組    │
│    │一臺、光碟機一臺、電源│              │        │
│    │線一條）              │              │        │
├──┼───────────┼───────┼────┤
│ 二 │空白光碟片            │同上          │31片    │
├──┼───────────┼───────┼────┤
│ 三 │棉套                  │同上          │1 包    │
├──┼───────────┼───────┼────┤
│ 四 │信封袋                │同上          │1 批    │
├──┼───────────┼───────┼────┤
│ 五 │郵寄包裹              │同上          │2 包    │
├──┼───────────┼───────┼────┤
│ 六 │交易紀錄（含掛號執據）│同上          │1 批    │
└──┴───────────┴───────┴────┘
